臺灣高等法院刑事裁定
111年度聲字第2489號
聲  請  人  臺灣高等檢察署檢察官
受  刑  人  周淑玲


                    （現於法務部○○○○○○○○○○○○○執行中）
上列聲請人因受刑人數罪併罰有二裁判以上，聲請定其應執行之
刑（聲請案號：臺灣高等檢察署111年度執聲字第1214號），本
院裁定如下：
    主  文
周淑玲犯如附表所示各罪所處之刑，應執行有期徒刑玖年肆月。
    理  由
一、聲請意旨略以：受刑人周淑玲因違反毒品危害防制條例等數
    罪，先後經判決確定如附表，應依刑法第53條、第51條規定
    ，定其應執行之刑，爰依刑事訴訟法第477條第1項之規定聲
    請定應執行之刑等語。
二、按裁判確定前犯數罪者，併合處罰之，但得易科罰金與不得
    易科罰金之罪，不在此限；前項但書情形，受刑人請求檢察
    官聲請定應執行刑者，依第51條規定定之；數罪併罰，有二
    裁判以上者，依第51條之規定，定其應執行之刑；數罪併罰
    ，分別宣告多數有期徒刑者，於各刑中之最長期以上，各刑
    合併之刑期以下，定其刑期，但不得逾30年，刑法第50條第
    1項但書第1款、第2項、第53條及第51條第5款分別定有明文
    。準此，合於數罪併罰之數罪，其中有得易科罰金之罪與不
    得易科罰金之罪，須經受刑人請求檢察官聲請，始得依刑法
    第51條第5款之規定定其應執行之刑。又數罪併罰中之一罪
    ，依刑法規定得易科罰金，若因與不得易科之他罪併合處罰
    結果，而不得易科罰金時，原可易科罰金部分所處之刑，自
    亦無庸為易科折算標準之記載，司法院釋字第144號解釋意
    旨亦可資參照。又刑事訴訟法第370條第2項、第3項，已針
    對第二審上訴案件之定應執行之刑，明定有不利益變更禁止
    原則之適用；而分屬不同案件之數罪併罰有應更定執行刑之
    情形，倘一裁判宣告數罪之刑，曾經定其執行刑，再與其他
    裁判宣告之刑定其執行刑時，在法理上亦應同受此原則之拘
    束。亦即，另定之執行刑，其裁量所定之刑期，不得較重於
    前定之執行刑加計後裁判宣告之刑之總和（最高法院103年
    度台抗字第674號、第707號裁定意旨參照）。
三、經查，本件受刑人因犯如附表所示各罪，分別經本院判處如
    附表所示之刑，均經確定在案，有如附表所示之判決、本院
    被告前案紀錄表存卷可佐。又附表編號10至16係得易服社會
    勞動、不得易科罰金之罪刑，附表編號17至19係得易科罰金
    之罪刑，其餘則均為不得易科罰金、不得易服社會勞動之罪
    刑，原依刑法第50條第1項但書之規定不得併合處罰，惟受
    刑人已具狀檢察官向法院聲請定其應執行刑，有「臺灣基隆
    地方檢察署依修正刑法第50條受刑人是否請求檢察官聲請定
    應執行刑聲請狀」附卷可參，本院自應依刑法第50條第2項
    之規定，依同法第51條規定定其應執行刑。茲檢察官向最後
    事實審之本院聲請定其應執行之刑，本院審核認其聲請於法
    尚無不合，經審酌受刑人如附表各罪所示刑度之外部限制（
    總刑期為有期徒刑30年1月），編號1至9、10至16所示之罪
    ，前分別經本院110年度上訴字第3111號判決定應執行有期
    徒刑8年10月、8月，嗣經最高法院111年度台上字第2467號
    判決駁回上訴確定；及受刑人所犯如附表編號1至19所示之
    罪均屬毒品相關犯罪，犯罪類型相似，此部分責任非難重複
    之程度亦較高，與其所犯各罪時間之間隔、侵害法益、個別
    罪質內容、犯罪情節，受刑人違反之嚴重性、所犯數罪為整
    體非難評價，並貫徹刑法量刑公平正義理念之內部限制及受
    刑人之意見（參受刑人提出之刑事聲請狀）等因素，定其應
    執行之刑如主文所示。
四、據上論斷，應依刑事訴訟法第477條第1項，刑法第53條、第
    51條第5款、第50條第1項但書、第2項，裁定如主文。
中　　華　　民　　國　　111 　年　　8 　　月　　31　　日
              　　刑事第十八庭  審判長法　官  何俏美
                                      法　官  黃紹紘
                                      法　官  陳海寧
以上正本證明與原本無異。      
如不服本裁定，應於收受送達後5日內向本院提出抗告狀。
                                      書記官  謝文傑
中　　華　　民　　國　　111 　年　　8 　　月　　31　　日

附表：
編號 罪名 宣告刑 犯罪日期 最後事實審  確定判決  備註     法院案號 判決日期 法院案號 確定日期  1 販賣第一級毒品 有期徒刑7年6月 109年7月1日（聲請書附表誤載為109年7月2日） 臺灣高等法院110年度上訴字第3111號 111年1月20日  最高法院111年度台上字第2467號 111年5月18日 編號1至9部分，前經臺灣高等法院110年度上訴字第3111號判決定應執行有期徒刑8年10月，嗣經最高法院111年度台上字第2467號判決駁回上訴確定 2 販賣第一級毒品未遂 有期徒刑5年 109年7月12日      3 販賣第二級毒品 有期徒刑2年6月 109年7月23日      4 販賣第二級毒品 有期徒刑2年6月 109年8月23日      5 販賣第二級毒品 有期徒刑2年6月 109年8月29日      6 販賣第二級毒品 有期徒刑2年6月 109年8月間某日      7 販賣第二級毒品 有期徒刑1年9月 109年7月1日      8 販賣第二級毒品 有期徒刑1年9月 109年7月9日至10日      9 販賣第二級毒品 有期徒刑2年6月 109年10月11日      10 轉讓第一級毒品 有期徒刑6月 109年7月間某日     編號10至16部分，前經臺灣高等法院110年度上訴字第3111號判決定應執行有期徒刑8月，嗣經最高法院111年度台上字第2467號判決駁回上訴確定   11 轉讓禁藥 有期徒刑1月 109年6月17日      12 轉讓禁藥 有期徒刑1月 109年7月上旬某日      13 轉讓禁藥 有期徒刑1月 109年4月至5月間某日      14 轉讓禁藥 有期徒刑1月 109年4月至6月間某日      15 轉讓禁藥 有期徒刑1月 109年5月間某日      16 轉讓禁藥 有期徒刑1月 109年5月間某日      17 幫助施用第一級毒品 有期徒刑3月 109年7月11日 臺灣高等法院110年度上訴字第3111號 111年1月20日 臺灣高等法院110年度上訴字第3111號 111年1月20日 編號17至19部分，前經臺灣基隆地方法院110年度訴字第49號判決定應執行有期徒刑6月，嗣經臺灣高等法院110年度上訴字第3111號判決駁回上訴確定 18 幫助施用第二級毒品 有期徒刑2月 109年8月15日      19 幫助施用第二級毒品 有期徒刑2月 109年6月9日